# 做涉及到国有资产的整体资产评估前为什么需要先做审计

提问人：湖畔暮色 时间：2019-11-15 06:30:12
做整体资产评估前是不是一定要先做审计？现在有个企业要做整体资产评估，涉及到国有资产，评估基准日定的 9 月 30 日，但是已有的审计报告是截止到上一年 12 月 31 日的，那是不是一定要再做一个截止到 9 月 30日的审计报告，为什么？我记得评估报告里面是需要审计报告做附件的；应该怎么去说服对方去做这九个月的审计呢？因为对方非要说审计报告时间可以和评估基准日不一样，我不知道该怎么跟他讲。

回答人：chenyiwei
评估结果最终提交核准或备案时，需提交的资料之一就是基准日审计报告，因此基准日的评估是不可少的。参考：《关于印发《中央企业资产评估项目核准工作指引》的通知》（国资发产权 [2010]71 号）；《关于印发《企业国有资产评估项目备案工作指引》的通知》（国资发产权 [2013]64 号）等。